臺灣臺東地方法院刑事判決
109年度交易字第124號
公  訴  人  臺灣臺東地方檢察署檢察官
被      告  周宛璇



上列被告因過失傷害案件，經檢察官提起公訴（109年度偵字第1
684號），本院判決如下：
    主  文
本件公訴不受理。
    理  由
一、公訴意旨如起訴書所載（如附件）。
二、按告訴乃論之罪，告訴人於第一審辯論終結前得撤回其告訴
    ；又告訴經撤回者，應諭知不受理之判決；又不受理之判決
    ，得不經言詞辯論為之，刑事訴訟法第238條第1項、第303
    條第3款及第307條分別定有明文。
三、經查，公訴意旨認被告周宛璇所為係犯刑法第284條前段之
    過失傷害罪嫌，依同法第287條前段之規定，須告訴乃論。
    茲因告訴人游一庭已於民國111年8月10日具狀撤回告訴，此
    有刑事撤回告訴狀附卷可稽，揆諸首揭說明，本件爰不經言
    詞辯論，逕為諭知不受理之判決。
據上論斷，應依刑事訴訟法第303條第3款、第307條，判決如主
文。
中　　華　　民　　國　　111 　年　　8 　　月　　16　　日
                  刑事第三庭  法  官  朱貴蘭
以上正本證明與原本無異。
如不服本判決應於收受送達後20日內向本院提出上訴書狀，並應
敘述具體理由；其未敘述上訴理由者，應於上訴期間屆滿後20日
內向本院補提理由書（均須按他造當事人之人數附繕本）。「切
勿逕送上級法院」。告訴人或被害人對於本判決如有不服，請書
具不服之理由狀，請求檢察官上訴者，其上訴期間之計算係以檢
察官收受判決正本之日期為準。
中　　華　　民　　國　　111 　年　　8 　　月　　16　　日
                              書記官  邱仲騏
附件：
臺灣臺東地方檢察署檢察官起訴書
                                     109年度偵字第1684號
　　被　　　告　周宛璇　女　37歲（民國00年0月00日生）
　　　　　　　　　　　　住○○市○鎮區○○里○○路00號8
　　　　　　　　　　　　　樓
　　　　　　　　　　　　居臺東縣○○市○○路0段000號
　　　　　　　　　　　　國民身分證統一編號：Z000000000號
上列被告因過失傷害案件，已經偵查終結，認應該提起公訴，茲
將犯罪事實及證據並所犯法條分敘如下：
　　　  犯罪事實
一、周宛璇於民國109年3月16日15時40分許，駕駛車號0000-00
    號自用小客車，沿臺東縣臺東市豐源橋內側車道由北往南方
    向行駛，嗣於同日15時42分許，行經臺東縣臺東市市公所46
    0011路燈前，本應注意汽車行駛時，不得跨越雙白線行駛、
    車輛應保持安全行車間隔及應優先禮讓直行車，而依當時天
    候晴、日間自然光線、柏油路面、乾燥、無缺陷，無障礙物
    、視距良好等情形，並無不能注意之情事，竟疏未注意及此
    ，貿然由內側車道向右側跨越雙白線，行駛至外車道，因此
    擦撞游一庭所騎乘之車號000-0000號普通重型機車，致游一
    庭人車倒地，受有創傷性蜘蛛網膜下腔出血、左側第六對顱
    神經損傷併複視、臉部裂傷大於10公分、嘴唇撕裂傷、四肢
    擦傷及眼睛挫傷之傷害。周宛璇於肇事後未被有偵查犯罪職
    權之機關或公務員發覺前，即向據報到場處理之警員坦承肇
    事，自首接受裁判。
二、案經游一庭訴由臺東縣警察局臺東分局報告偵辦。
        證據並所犯法條
一、證據清單及待證事實
編號 證據方法 待證事實 1 被告周宛璇警詢及偵查中之供述 被告坦承駕駛上開自用小客車，於上開時、地，與被害人游一庭騎乘之機車發生碰撞之事實。 2 被害人游一庭於警詢之陳述 被告駕駛自用小客車，於上開時、地，與被害人發生碰撞之事實。 4 道路交通事故調查報告表㈠㈡、道路交通事故現場圖各1份、現場照片26張 被告駕駛上開小客車，於上開時、地，與被害人發生碰撞之事實。 5 交通部公路總局臺北區監理所109年7月27日北監花東鑑字第1090187680號函暨函附車輛行車事故鑑定會鑑定意見書 被告有違規由內側車道變換至外側車道，及未注意車輛安全間隔之過失，而告訴人無肇事因素之事實。 5 臺東馬偕紀念醫院診斷證明書1分及三軍總醫院附設民眾診療服務處診斷證明書2份。 告訴人因本件車禍受有創傷性蜘蛛網膜下腔出血、左側第六對顱神經損傷併複視、臉部撕裂傷大於10公分及嘴唇撕裂傷、四肢擦傷及眼睛挫傷。 
二、核被告所為，係犯刑法第284條前段之過失傷害罪嫌。又本
    件車禍發生後，被告在有偵查犯罪職權之機關或公務員發覺
    其犯罪前，主動向警員表明其係肇事人，有臺東縣警察局交
    通警察隊道路交通事故肇事人自首情形紀錄表1紙附卷可稽
    ，請依刑法第62條前段之規定，減輕其刑。
三、至告訴意旨另以被告周宛璇於上開時、地，駕駛小客車與告
    訴人游一庭發生車禍，致告訴人受有左側第六對顱神經損傷
    併複視，因認被告涉有刑法第284條後段之過失致重傷罪嫌
    部分。然經函詢國防醫學院三軍總醫院，表示告訴人僅於10
    9年3月16日受傷至今，已有大幅進步，目前告訴人於正前方
    平視仍有小部分複視，可輔以手術矯正治療，有該院109年1
    1月10日院三醫勤字第1090113405號函存卷可佐，足見告訴人
    之傷勢並未達重傷害之程度，殊難率以過失致重傷害罪責相繩
    被告，然因此部分與前揭經提起公訴之過失傷害犯行間，屬
    於事實上一罪關係，爰不另為不起訴處分，附此敘明。
四、依刑事訴訟法第251條第1項提起公訴。
　　此　致
臺灣臺東地方法院
中　　華　　民　　國　 109　　年　 11 　　月　　26　　日
　　　　　　　　　　　　　檢　察　官　謝長夏
                                      陳金鴻
本件正本證明與原本無異
中　　華　　民　　國　　109 　年　 12 　　月　　3   　日
                           書 記 官　   王鈺婷
附錄本案所犯法條全文 
中華民國刑法第284條
因過失傷害人者，處 1 年以下有期徒刑、拘役或 10 萬元以下
罰金；致重傷者，處 3 年以下有期徒刑、拘役或 30 萬元以下
罰金。